【裁判字號】    97,易,3044
【裁判日期】    970908
【裁判案由】    竊盜
【裁判全文】
臺灣臺中地方法院刑事判決              97年度易字第3044號
公  訴  人  臺灣臺中地方法院檢察署檢察官
被      告  甲○○
                    現於臺灣臺中監獄臺中分監執行中
上列被告因竊盜案件，經檢察官提起公訴（97年度偵字第12653號）
，本院判決如下：
    主    文
甲○○竊盜，累犯，處有期徒刑陸月，如易科罰金，以新臺幣壹
仟元折算壹日。
    犯罪事實
一、甲○○前於民國（下同）95年間因竊盜及違反毒品危害防制
    條例案件，經本院判處有期徒刑5月、1年4月，嗣經減刑為2
    月又15日、8月，定應執行刑有期徒刑10月確定，甫於96年
    10月19日縮刑期滿執行完畢（本件已構成累犯）。詎不知悔
    改，意圖為自己不法之所有，於97年2月20日凌晨至上午8時
    許間之某時，在臺中市北屯區○○○街188號前，以磚塊擊
    破停放該處車牌號碼2F-9165號為乙○○使用之自用小貨車
    左前車窗，進入車內，以徒手方式竊得音響1臺、右前座安
    全氣囊、GPS、液晶螢幕1臺（合計價值約新臺幣7萬元）。
    嗣於97年2月20日上午8時許，為乙○○察覺報警處理，警方
    至現場在上開小客車上採集指紋後，經送鑑驗結果與甲○○
    之左環指指紋相符，而查獲上情。
二、案經臺中市警察局第五分局報請臺灣臺中地方法院檢察署檢
    察官偵查起訴。
    理    由
一、訊據被告甲○○對上揭時地之竊盜犯行於本院坦承不諱，復
    據被害人乙○○於警詢中指述甚詳，且有臺中市警察局第五
    分局刑案現場勘察之報告1份、刑案現場圖2紙、刑事案件證
    物採驗紀錄表1紙、現場照片10張等在卷可參，再警採集車
    內所留之可疑指紋經送鑑結果，其中編號1採自車上之指紋
    ，與被告左環指指紋相符，此有內政部警政署刑事警察局97
    年4月8日刑紋字第0970048593號鑑驗書附卷可參，足認被告
    自白與事實相符。被告雖又辯稱：自己持有精神分裂症之輕
    度殘障手冊云云，惟被告就此部分並未提出證據證明，再參
    以被告對本件竊盜犯行之經過、贓物去向，陳明綦詳，應答
    正常，顯見並無因有精神分裂之相關疾病，而有行為時辨識
    行為違法或依其辨識而行為之能力，顯著減低之情形，是此
    部分不足為任何有利被告之認定。本件事證明確，被告上揭
    犯行堪予認定。
二、核被告甲○○所為，係犯刑法第320條第1項之普通竊盜罪。
    被告前於95年間因竊盜及違反毒品危害防制條例案件，經本
    院判處有期徒刑5月、1年4月，嗣經減刑為2月又15日、8月
    ，定應執行刑有期徒刑10月確定，甫於96年10月19日縮刑期
    滿執行完畢等情有臺灣臺中地方法院檢察署刑案資料查註紀
    錄表、臺灣高等法院被告前案紀錄表在卷可佐，其於5年以
    內故意再犯本件有期徒刑以上之罪，為累犯，應依刑法第47
    條第1項規定加重其刑。爰審酌被告前有盜匪、藥事法、槍
    砲彈藥刀械管制條例、麻醉藥品管理條例、煙毒、違反毒品
    危害防制條例、強盜、竊盜等前科，素行不良，且其於97年
    2月20日並另行起意為其他竊盜案件，有本院97年易字第137
    9號判決可卷可參（本案之竊盜犯行與該案並非同一案件）
    ，足見被告一犯再犯，並無悔意，又考其犯行對被害人所致
    之危害，暨考其犯後坦承犯行等一切情狀，量處如主文所示
    之刑，並諭知易科罰金之折算標準。
據上論斷，應依刑事訴訟法第299條第1項前段，刑法第320條第
1項、第47條第1項、第41條第1項前段，刑法施行法第1條之1，
判決如主文。
中    華    民    國    97    年    9     月    8     日
                  刑事第十庭    法  官  黃家慧
上正本證明與原本無異。
如不服本判決，應於收受送達後10日內向本院提出上訴書狀（應
敘述具體理由並附繕本）。
上訴書狀如未敘述理由，應於上訴期間屆滿後20日內補提理由書
於本院。
                                書記官  陳靖騰
中    華    民    國    97    年    9     月    8     日
所犯法條：
中華民國刑法第320條第1項
（普通竊盜罪、竊佔罪）
意圖為自己或第三人不法之所有，而竊取他人之動產者，為竊盜
罪，處 5 年以下有期徒刑、拘役或 5 百元以下罰金。


司法院資訊處製作；財團法人民間司法改革基金會備份。
